【裁判字號】    88,訴,3075
【裁判日期】    890302
【裁判案由】    損害賠償
【裁判全文】
臺灣高雄地方法院民事判決  八十八年度訴字第三○七五號
    原      告   甲○○○
    被      告   乙○○
    訴訟代理人   康進益律師
                 王國論律師
右當事人間請求損害賠償事件，本院判決如左：
    主    文
被告給付原告新台幣參拾萬元及自民國八十八年五月四日起至清償日止，按年息百分
之五計算之利息。
原告其餘之訴及該部分假執行之聲請均駁回。
訴訟費用由被告負擔三分之一，餘由原告負擔。
本判決第一項於原告以新台幣壹拾萬元供擔保後得假執行；但被告如於假執行程序實
施前以新台幣參拾萬元為原告預供擔保後，得免為假執行。
    事    實
甲、原告方面：
一、聲明：求為判決：
 （一）被告應給付原告新台幣（下同）一百萬元，及自起訴狀繕本送達之翌日起至
       清償日止，按年息百分之五計算之利息。
 （二）願供擔保請准宣告假執行。
二、陳述：
 （一）被告乙○○與原告甲○○○係夫妻關係，被告分別於下列期日毆打原告成傷
       ，茲分述如後：
    1、被告於民國八十七年九月二十五日之傷害行為：被告於八十七年九月二十五
       日夜間，原告即將就寢時，因酒後亂性要毆打原告，原告走避不及而遭被告
       拉住，被告以雙手搥打原告，致原告受有後枕部三Ⅹ三公分挫傷瘀腫、左上
       背三Ⅹ二公分挫傷瘀血、左前背三Ⅹ三公分挫傷瘀血二處等傷害。
    2、被告於八十七年十月二日之傷害行為：被告於八十七年十月二日凌晨一時許
       ，突然用腳踢適時在床上休息之原告，造成原告左大腿前端受有三Ⅹ三公分
       挫傷及瘀血之傷害。
    3、被告於八十七年十二月二十二日之傷害行為：被告於八十七年十二月二十二
       日毆打原告，造成原告受有顏面擦傷、兩側眼眶瘀腫及後枕瘀腫等傷害。
 （二）按「故意或過失，不法侵害他人之權利者，負損害賠償責任。」「不法侵害
       他人之身體、健康、名譽或自由者，被害人雖非財產上之損害，亦得請求賠
       償相當之金額。」民法第一百八十四條第一項前段及第一百九十五條定有明
       文。原告與被告結婚二十四年以來，除需相夫教子外，並與被告共營小生意
       掙取生活所需。詎被告不但毫不疼惜原告的付出、感念原告之辛勞，反而經
       常對原告拳腳相向，除造成原告肉體上有形之傷害外，更造成原告精神上難
       以形容的深刻傷痛，爰依前揭規定，請求被告給付原告慰撫金一百萬元。
三、證據：提出台灣高雄地方法院刑事判決書及台灣高等法院高雄分院刑事判決書影
    本各一份為證。
乙、被告方面：
一、聲明：求為判決：
 （一）駁回原告之訴。
 （二）如受不利之判決，願供擔保請准免為假執行。
二、陳述：
 （一）原告所述被告分別於八十七年九月二十五日、同年十月二日及十二月二十二
       日三次毆打伊致其受有傷害云云，惟查原告所述情節容有諸多不符。
 （二）被告乙○○與原告甲○○○結婚以二十四年，嗣因近幾年來受經濟不景氣之
       影響，原經營之西藥房及汽車出租生意一落千丈，原告竟不能同甘共苦，常
       無故離家出走，棄家庭於不顧，屢次冀望其回家履行夫妻同居義務及照顧家
       庭責任，均置若罔聞，女兒及胞兄要求請其回家，亦置之不理，更以不屑於
       顧的口吻說：「我還沒玩爽」，被告一心一意為顧及家庭和諧均百般隱忍，
       任其為所欲為，然其竟常藉故鬧事並離家出走。
 （三）依原告所受之傷害均屬表皮傷，未能提出其就醫之醫療費用證明，顯屬輕微
       傷害至為灼明，無從證明其精神上受有何傷痛，是其藉機請求慰撫金顯乏有
       據，自應駁回其請求。
 （四）被告承認有傷害原告，惟目前無業，無法支付一百萬原之損害賠償。
    理    由
一、原告主張被告分別於民國八十七年九月二十五日、同年十月二日及十二月二十二
    日在家中毆打原告，致原告後枕部、左上背、左前背、左大腿前端、顏面、兩側
    眼眶受傷；又原告與被告結婚二十四年以來，除需相夫教子外，並與被告共營小
    生意掙取生活所需。詎被告不但毫不疼惜原告的付出、感念原告之辛勞，反而經
    常對原告拳腳相向，除造成原告肉體上有形之傷害外，更造成原告精神上難以形
    容的深刻傷痛，爰依侵權行為之法律關係訴請被告給付原告慰撫金一百萬元及自
    起訴狀本送達之翌日起至清償日止，按年息百分之五計算之利息等語；被告則以
    原告所述被告分別於八十七年九月二十五日、同年十月二日及十二月二十二日三
    次毆打伊致其受有傷害等情節，容有諸多不符，且原告所受之傷害均屬表皮傷，
    未能提出其就醫之醫療費用證明，顯屬輕微傷害至為灼明，無從證明其精神上受
    有何傷痛，是其藉機請求慰撫金顯乏有據，自應駁回其請求等語為辯。
二、經查本件兩造係夫妻關係，惟被告基於概括之犯意，分別於八十七年九月二十五
    日夜間某時、十月二日凌晨一時許及十二月二十二日下五三時許，在高雄市鎮八十五號之住所毆打原告，致原告受有後枕部、左上背、左前背、左大
    腿前端、顏面、兩側眼眶等多處傷害之事實，已為被告於八十九年二月十七日之
    本院言詞辯論中自認不諱，且被告亦因上開傷害原告之罪行，經台灣高雄地方法
    院檢察署提起公訴，並經法院判處有期徒刑四月確定等事實，亦有台灣高雄地方
    法院檢察署提起訴書、本院刑事判決書及台灣高等法院高雄分院刑事判決書影本
    各一份在卷可稽，是被告有上開傷害原告之事實，應堪認定。
三、按「故意或過失，不法侵害他人之權利者，負損害賠償責任。」；又「不法侵害
    他人之身體、健康、名譽或自由者，被害人雖非財產上之損害，亦得請求賠償相
    當之金額。」民法第一百八十四條第一項前段、第一百九十五條第一項分別定有
    明文。本件被告不法侵害原告之身體成傷，已如前述，是除造成原告肉體上有形
    之傷害外，更造成原告精神上深刻之傷痛，從而原告基於侵權行為之法律關係請
    求被告賠償精神慰撫金，核屬有據。茲審酌兩造乃係夫妻關係，而被告竟不知相
    敬如賓，動輒出手歐打原告，顯有不是；又原告所受之傷害係屬皮肉之傷，尚非
    嚴重，而被告現仍失業中，惟名下另有資產（即坐落高雄市○○區○○段二小段
    四五地號之土地乙筆）等情狀，本院認原告請求之精神慰撫金以三十萬元為適當
    ，逾此範圍之請求，尚難准許。
四、綜上所述，原告本於侵權行為之法律關係，請求被告賠償三十萬元及自起訴狀繕
    本送達之翌日（即八十八年五月四日）起至清償日止，按年息百分之五計算之法
    定遲延利息，核屬正當，應予准許。至於超過此部分之請求，則屬不當，應予駁
    回。
五、又兩造均陳明願供擔保聲請准宣告假執行及免為假執行，就原告原告勝訴部分，
    核與法律規定相符，爰分別酌定相當之擔保金額准許之；至於原告敗訴部分，原
    告假執行之聲請，即失其依據，應予駁回。
六、本件事證以臻明確，兩造其餘主張、陳述於判決結果不生影響，不一一論述，附
    此敘明。
據上論結，本件原告之訴為一部有理由，一部無理由，依民事訴訟法第七十九條但書
、第三百九十條第二項、第三百九十二條，判決如主文。
中      華      民      國    八十九    年      三      月    二    日
                              臺灣高雄地法院民事第一庭
~B法      官  吳進寶
右為正本係照原本作成。
如對本判決上訴，須於判決送達後廿日內向本院提出上訴狀。
中      華      民      國    八十九    年      三      月    二        日
~B法院書記官  劉佳娟


司法院資訊處製作；財團法人民間司法改革基金會備份。
